【裁判字號】    98,訴,172
【裁判日期】    980211
【裁判案由】    分配表異議之訴
【裁判全文】
臺灣士林地方法院民事判決               98年度訴字第172號
原      告  乙○○
訴訟代理人  蔡信章律師
                        樓
被      告  華南商業銀行股份有限公司
法定代理人  甲○○
上列當事人間分配表異議之訴事件，本院判決如下：
    主  文
原告之訴及假執行之聲請均駁回。
訴訟費用由原告負擔。
    事實及理由
一、原告起訴主張：本院97年度執字第21152 號清償票款強制執
    行事件（下稱：系爭執行事件）於98年1 月14日所製作分配
    表次序4 項所列被告之債權原本、利息、違約金、分配比率
    、金額及不足額之內容顯屬有誤，其聲請強制執行之票款請
    求權均已罹於時效，是上開98年1 月14日分配通知所附次序
    4 各項債權，均應更正為零，並將款項發還原告等語。並聲
    明求為判決：(一)系爭執行事件於98年1 月14日所製作之分配
    表，其中次序4 項所列被告之債權原本、債權利息、違約金
    共計、分配比率、分配金額、不足額之內容均應更正為零。
    (二)前揭分配表，應增列第5 項發還原告之債權原本、共計、
    分配金額之內容均為新臺幣129 萬2,689 元。
二、本件未經言詞辯論而為判決，故被告未於言詞辯論期日到場
    ，亦未提出準備書狀作何聲明或陳述。
三、按原告之訴，依其所訴之事實，在法律上顯無理由者，法院
    得不經言詞辯論，逕以判決駁回之。民事訴訟法第249 條第
    2 項定有明文。次按分配表異議之訴，乃就分配表有異議之
    債權人或債務人，對為反對陳述之債權人或債務人提起之訴
    訟，此觀強制執行法第41條第1 項之規定自明。同法第39條
    、第40條第1 項、第40條之1 並分別規定，債權人、債務人
    對分配表有異議之權，及對債權人或債務人之異議有為反對
    陳述之權。故債權人或債務人對分配表聲明異議後，如未予
    他債權人、債務人表示意見之機會，或他債權人、債務人對
    於債權人或債務人之異議未為反對之陳述者，均無從提起分
    配表異議之訴（最高法院88年臺上字第596 號、90年臺上字
    第690 號裁判意旨參照）。經查，本件依原告所提系爭執行
    事件於98年1 月14日所發分配期日通知，係定期於98年2 月
    11日分配，則於分配期日屆至前，執行法院是否認其異議為
    正當而依強制執行法第40條第1 項為全部或一部分配表之更
    正，尚未及知；他債權人就其異議是否為反對之陳述，其陳
    述之內容係全部或一部反對，亦未令債權人表示意見，依前
    揭說明，債權人實無從提起分配表異議之訴。乃原告未俟分
    配期日屆至及執行法院處理、債權人表示意見，即於98年2
    月11日分配期日前之98年2 月4 日，就其異議之內容逕予提
    起本件分配表異議之訴，其訴在法律上顯無理由，爰不經言
    詞辯論，以判決駁回之。
四、依民事訴訟法第249 條第2 項、第78條規定，判決如主文。
中    華    民    國    98    年    2     月    11    日
                  民事第二庭  法  官  王本源
以上正本證明與原本無異。
如對本判決上訴，應於判決送達後20日內向本院提出上訴狀。
中    華    民    國    98    年    2     月    13    日
                              書記官  陳淑女


司法院資訊處製作；財團法人民間司法改革基金會備份。
